臺灣臺北地方法院刑事判決　　　　　　　 96年度訴字第793號
公　訴　人　臺灣臺北地方法院檢察署檢察官
被　　　告　甲○○
　　　　　　　　　（現另案於臺灣臺北監獄士林分監執行中）
上列被告因搶奪案件，經檢察官提起公訴（96年度偵緝字第1100
號、96偵緝字第1111號），因被告於準備程序中就被訴事實為有
罪之陳述，經本院合議庭裁定改行簡式審判程序審理，茲判決如
下：
    主  文
甲○○共同意圖為自己不法之所有，而搶奪他人之動產，累犯，
處有期徒刑柒月。又意圖為自己不法之所有，而搶奪他人之動產
，累犯，處有期徒刑柒月。又意圖為自己不法之所有，而搶奪他
人之動產，累犯，處有期徒刑柒月。應執行有期徒刑壹年陸月。
    事  實
一甲○○前因搶奪及竊盜案件，經臺灣臺中地方法院以八十八年
  度訴字第二四○三號判決判處有期徒刑一年及六月，應執行有
  期徒刑一年五月確定，民國九十年四月十四日執行完畢。又因
  結夥三人以上竊盜案件，經臺灣基隆地方法院以九十三年度訴
  字第二八七號判處有期刑七月確定，及因攜帶兇器竊盜案件，
  經臺灣高等法院九十四年度上易字第五九號判決判處有期徒刑
  九月，前述二罪定應執行刑為有期徒刑一年三月，九十四年十
  二月六日執行完畢。竟又為自己不法所有之意圖先後為下列行
  為：(一)九十五年十月十七日下午一點二十分左右，在臺北市中
  山區○○○路○段九號前，與另名姓名年籍均不詳之成年人基
  於搶奪之犯意聯絡，趁乙○○與友人行走於路旁不備之際，由
  甲○○自後方強行取走乙○○所有夾於左腋下內有信用卡六張
  、新臺幣（下同）一萬元、7-ELEVEN禮券一千八百元、健保卡
  一張、悠遊卡一張等物之皮包後，隨即騎乘停放於路旁之
  CMN-512號（以黑色膠帶貼在車牌上變更車號為OMN-5 42）機
  車逃逸。
  (二)九十五年十一月六日上午八點十分左右，在臺北市○○區○
  ○路三二號前，趁張玉英獨行不備之際，騎乘CMN-512 號機車
  自後方搶奪張玉英所有內有現金一萬元、禮券一萬多元、手機
  及儲值卡等物之皮包後逃逸。(三)九十五年十一月九日上午七點
  三十三分左右，在臺北市○○區○○街一巷內，趁葉淑端獨行
  不備之際，騎乘CMN-512 號機車自後方搶奪葉淑端所有內有現
  金一千多元、支票二張、健保卡一張、醫師執照一張等物之皮
  包後逃逸。甲○○搶得前述財物後，除現金留下花用外，將其
  餘物品均予丟棄。嗣於偵查犯罪職權之公務員知悉前，在九十
  五年十一月二十一日上午十一點四十五分左右前往臺北市政府
  警察局南港分局（下稱南港分局）向警員林義偉當場承認前述
  犯行。
二案經臺北市政府警察局南港分局及中山分局（下稱中山分局）
  報請臺北地方法院檢察署偵查起訴。
    理  由
一程序事項
(一)本件被告所犯為死刑、無期徒刑、最輕本刑三年以上有期徒刑
  以外之罪，亦非高等法院管轄第一審之案件，其於本院行準備
  程序時並就被訴事實為有罪之陳述，經聽取檢察官及被告之意
  見後，依刑事訴訟法第二百七十三條之一第一項之規定，由本
  院合議庭裁定本件改依簡式審判程序，並由受命法官獨任進行
  審理。
(二)被告以外之人於審判外之言詞或書面陳述，除法律有規定者外
  ，不得作為證據，刑事訴訟法第一百五十九條第一項固有明文
  ；惟被告以外之人於審判外之陳述，雖不符同法第一百五十九
  條之一至之四規定，而經當事人於審判程序同意作為證據，法
  院審酌該言詞陳述或書面陳述作成時之情況，認為適當者，亦
  得為證據。又當事人、代理人或辯護人於法院調查證據時，知
  有第一百五十九條第一項不得為證據之情形，而未於言詞辯論
  終結前聲明異議者，視為有前項之同意，同法第一百五十九條
  之五亦定有明文。本件公訴人及被告甲○○於本院準備程序及
  審判程序中對於本案相關證人於偵查中之證述暨其他相關具傳
  聞性質之證據資料之證據能力，均表示沒有爭執，且迄於言詞
  辯論終結前亦未聲明異議。本院審酌本案證人之陳述及證據資
  料作成時之情況，核無違法取證或其他瑕疵，認為以之作為證
  據為適當，前述證人於審判外之陳述及相關證據資料，自得做
  為證據。
二認定犯罪事實所憑的證據及理由
(一)被告甲○○於偵查中及於本院審理時自白。
(二)警員於車號CMN-512 機車車體及其內安全帽採集指紋送內政部
  刑事警察局鑑定結果，其中一枚指紋與被告左拇指指紋相符，
  有該局九十六年一月二十九日刑紋字第0960007864號鑑驗書、
  中山分局現場勘查報告各一份在卷可憑。
(三)證人即被告之同居女友呂青峰指認監視光碟翻拍照片八張內騎
  乘機車之人即為被告。
(四)證人即被害人乙○○、張玉英、葉淑端，及證人呂青峰之證言
  。
(五)綜合以上證據，足以擔保被告自白之真實性，本件證據明確，
  已可證明被告有事實欄所載搶奪犯行，應依法論科。
三論罪科刑之依據：核被告所為，均犯刑法第三百二十五條第一
  項搶奪罪。其三次搶奪行為間，犯意各別，應分論併罰之。被
  告有事實欄所載之科刑執行紀錄，其於五年內再犯本件有期徒
  刑以上之罪，為累犯，依刑法第四十七條第一項加重其刑。又
  被告於其搶奪犯情未被有偵查犯罪職權之公務員發現前，即向
　南港分局警員林義偉承認前述犯行之事實，亦經證人林義偉於
  本院審理時證述甚詳，合於自首之要件，依刑法第六十二條前
  段減輕其刑，並依第七十一條第一項先加後減之。本院審酌被
  告正值青年，不思謀求正當工作換取報酬，而以搶取他人財物
　之方法獲得金錢，嚴重危害社會治安，且其前以相同手段搶奪
  他人財物經臺灣臺中地方法院判處徒刑並經執行完畢，顯未因
  刑之執行而知警惕，但念其並未對被害人為凌虐或其他危及生
  命之行為，且事後坦承犯行等犯罪動機、手段、所生危害及犯
  後態度等一切情狀，分別量處如主文所示之刑，並定應執行之
  刑。
四適用之法條：刑事訴訟法第二百七十三條之一第一項、第二百
  九十九條第一項前段，刑法第三百二十五條第一項、第五十一
  條第五款、第四十七條第一項、第六十二條前段。
本案經檢察官熊南彰到庭執行職務
中　　華　　民　　國　　96　　年　　6 　　月　　29　　日
　　　　　　　　　刑事第十五庭  法　官  邱蓮華
上正本證明與原本無異。
如不服本判決，應於判決送達後10日內，向本院提出上訴狀。
                                書記官  王黎輝
中　　華　　民　　國　　96　　年　　6 　　月　　29　　日
附錄論罪科刑法條
刑法第325條第1項
意圖為自己或第三人不法之所有，而搶奪他人之動產者，處六月
以上五年以下有期徒刑。
